【裁判字號】    97,易,2639
【裁判日期】    970731
【裁判案由】    傷害
【裁判全文】
臺灣臺中地方法院刑事判決              97年度易字第2639號
公  訴  人  臺灣臺中地方法院檢察署檢察官
被      告  甲○○
上列被告因傷害案件，經檢察官提起公訴（ 97年度偵字第12998
號），被告於準備程序中就被訴事實為有罪之陳述，本院於聽取
當事人之意見後，裁定改以簡式審判程序審理，判決如下：
    主    文
甲○○傷害人之身體，處拘役伍拾日，如易科罰金，以新臺幣壹
仟元折算壹日。
    犯罪事實及理由
一、犯罪事實：甲○○於民國 97年4月28日19時45分許，代理其
    妻林珊如，與有意購屋給女友丙○○之乙○○，在臺中市○
    ○區○○路 1段50號丁○○地政士事務所，接洽不動產買賣
    及價金給付事宜，雙方因意見不合發生爭執，甲○○竟基於
    傷害之犯意，動手拉扯乙○○，致乙○○受有右上背挫傷之
    傷害。
二、本案證據：
（一）被告甲○○於檢察官偵查及本院審理時的自白。
（二）證人即告訴人乙○○於警詢時之證詞。
（三）證人戊○○於警詢時證述甲○○、乙○○確有於上開時間
      、地點發生爭執。
（四）澄清綜合醫院中港院區診斷證明書。
三、爰審酌被告甲○○並無任何刑事前案紀錄，有臺灣高等法院
    被告前案紀錄表在卷可稽，堪認被告犯案前品行尚佳，並斟
    酌被告已係37歲的成年人，卻不知平和理性解決問題，僅因
    售屋之民事糾紛，即動手拉扯告訴人乙○○，造成告訴人受
    有右上背挫傷，犯罪動機及目的並非良善，犯罪手段難謂平
    和，惟被告犯後業已坦承犯行，且告訴人所受傷害尚非嚴重
    ，因被告希望單就刑事傷害部分洽談民事和解，與告訴人希
    望就刑事傷害部分及購屋之民事糾紛同時洽談和解，致雙方
    未能達成和解共識等一切情狀，量處如主文所示之刑，並諭
    知易科罰金之折算標準，以示懲儆。
四、依刑事訴訟法第273條之1第1項、第299條第1項前段、第310
    條之2、第454條第1項，刑法第277條第1項、第41條第1項前
    段，刑法施行法第1條之1第1項、第2項前段，，判決如主文
    。
中    華    民    國    97    年    7     月    31    日
                  刑事第十三庭  法  官  陳  得  利
上正本證明與原本無異。
如不服本判決，應於收受送達後10日內向本院提出上訴書狀（應
敘述具體理由並附繕本）。
上訴書狀如未敘述理由，應於上訴期間屆滿後20日內補提理由書
於本院。
                                書記官  鐘  麗  芳
中    華    民    國    97    年    7     月    31    日
附錄本案論罪科刑法條全文：
中華民國刑法第277條第1項
傷害人之身體或健康者，處3年以下有期徒刑、拘役或1千元以下
罰金。
中華民國刑法施行法第1條之1
中華民國94年1月7日刑法修正施行後，刑法分則編所定罰金之貨
幣單位為新臺幣。
94年1月7日刑法修正時，刑法分則編未修正之條文定有罰金者，
自94年1月7日刑法修正施行後，就其所定數額提高為30倍。但72
年 6月26日至94年1月7日新增或修正之條文，就其所定數額提高
為3倍。


司法院資訊處製作；財團法人民間司法改革基金會備份。
